# 非套保衍生工具如何进行账务处理？

提问人：1091 时间：2016-02-22 21:54:11
刚才描述有误，是公司与银行签订《衍生产品交易委托书》，不是期权

回答人：chenyiwei
作为以公允价值计量且其变动计入当期损益的金融资产或金融负债处理，其初始公允价值为所支付的期权费（不含保证金）。